【裁判字號】    88,重上更(三),107
【裁判日期】    890525
【裁判案由】    懲治走私條例
【裁判全文】
臺灣高等法院刑事判決               八十八年度重上更(三)字第一０七號
    上  訴  人
    即  被  告  乙○○
右上訴人因懲治走私條例案件，不服台灣桃園地方法院八十四年度訴字第五一五號，
中華民國八十五年十月十一日第一審判決（起訴案號：台灣桃園地方法院檢察署八十
四年度偵字第二九六五號、併案案號：台灣板橋地方法院檢察署八十七年度偵字第三
四一四號），提起上訴，經判決後，由最高法院第三次發回更審，本院判決如左：
    主  文
原判決關於乙○○部分撤銷。
乙○○共同連續私運管制進口物品逾公告數額，處有期徒刑貳年肆月。
扣案如附表一、二、三、四所示之物品均沒收。
    事  實
一、乙○○因賭博積欠大筆債務，竟與綽號「阿猛」之陳阿丙及林添丁等成年男子謀
    議合夥走私未稅洋菸進口牟利，共同基於概括之犯意聯絡，自民國八十四年元月
    間某日起，由乙○○於台北市某餐廳按每箱成本約新台幣（下同）一萬四千元、
    每次二百或三百箱以上之洋菸價款交予林添丁連絡陳阿丙，連續推由陳阿丙利用
    漁船由境外私運管制物品進口逾公告數額之未稅洋菸從台灣南部上岸後，通知乙
    ○○準備接貨，林添丁即僱用卡車載運至台北縣林口交流道附近，由乙○○運回
    其租用位於台北縣林口鄉○○路五十六之十號附近之違建倉庫內藏放，再通知具
    有共同販賣未稅洋菸犯意之王榮周聯絡買主或由乙○○載至台北縣及桃園縣境內
    之各檳榔攤以每箱一萬六千元之價格銷售前開未貼專賣憑證之洋菸，所得利潤由
    乙○○分得四成，計至同年五月初止已連續私運進口成功五次、共逾四千餘箱之
    未稅洋菸，售出約二千餘箱。其第五次除走私洋菸三百箱外，並自大陸地區私運
    管制物品進口逾公告數額如附表一編號一之茶壺及編號二、三之酒類（此部分未
    及售出）。在走私五次中，其中於八十四年二月十五日上午，以一萬五千元之代
    價，委請知情之甲○○（業經原審判刑確定）駕駛車號ＧＶ－六九０八號自用小
    貨車，至台南縣高速公路麻豆交流道附近裝載如附表四所示已走私上岸之未稅洋
    菸運至桃園縣龜山鄉長庚醫院前交與乙○○，同日晚上十時三十分許，甲○○駕
    駛上開車輛載運該走私洋菸行經桃園縣龜山鄉○○○路交流道口前，為警查獲，
    並扣得前開附表四所示之走私洋菸。而乙○○對於前開洋菸之銷售均由其母吳淑
    媛負責聯絡，並將所得多數存入其設於台北縣樹林鎮農會之帳戶內，少部分則存
    於乙○○弟鄭豐萬設於聯邦商業銀行三重分行之帳戶內，另由鄭豐萬負責記帳（
    王榮周連續販賣未貼專賣憑證之菸類、吳淑媛共同連續銷售私運管制進口物品逾
    公告數額犯行、鄭豐萬連續幫助銷售私運管制進口物品逾公告數額犯行，業經分
    別判處有期徒刑一年六月、七月、處拘役五十日確定在案）。迨八十四年五月間
    法務調查局航業海員調查處接獲線報，開始監視乙○○，同年月六日乙○○與鄭
    豐萬駕駛某車號不詳之小貨車前往林口交流道準備接貨時，發覺有異而返回前開
    倉庫，於是日下午一時許為該處調查員查獲，並扣得其所有如附表一所示未稅之
    大陸茶壺與未貼專賣憑證之洋菸及大陸酒類暨附表二所示供銷售所用之客戶資料
    ，另至其台北縣新店市○○○路四十六巷三十七弄十五號二樓住處扣得其共同私
    運進口之MILD SEVEN洋菸八十七包及其所有如附表三所示供私運及銷售前開管制
    物品所用之帳冊與書據。
二、案經桃園縣警察局桃園分局及法務部調查局航業海員調查處報請台灣板橋地方法
    院檢察署檢察官偵查起訴。
    理  由
一、右揭共同連續銷售未貼專賣憑證之私運管制進口洋菸部分之事實，業據被告乙○
    ○於偵審中坦承不諱，核與同案被告吳淑媛、王榮周、鄭豐萬於偵查中所供情節
    一致，並有附表二及附表三所示（除附表三編號六之進口洋菸結算單外）之物扣
    案可稽，而同案被告王榮周連續販賣未貼專賣憑證之菸類、吳淑媛共同連續銷售
    私運管制進口物品逾公告數額犯行、鄭豐萬連續幫助銷售私運管制進口物品逾公
    告數額犯行，業經分別判處有期徒刑一年六月、七月、處拘役五十日確定在案，
    有各該判決在卷可憑，堪認被告前開自白屬實。
二、訊據被告矢口否認有右開共同私運未稅菸酒及茶壺進口等犯行，辯稱：伊僅銷售
    走私進口之洋菸，未與林添丁、陳阿丙等人共同走私進口未稅洋菸等物，查獲當
    天與林添丁約好在林口鄉○○路見面欲向其買五條洋菸，遲未等到即被逮捕，嗣
    於調查局偵訊時因調查人員以若不承認走私，即移送伊母親吳淑媛及伊弟鄭豐萬
    等語相脅，伊始承認參與走私，續於檢察官初訊時供認，均為不實之供述，事後
    經伊調查結果扣案之菸酒及大陸茶壺實係住在台北縣三重市○○路一一五巷二二
    號四樓之唐陝城、唐易增兄弟所有，非伊所有云云。惟查：
(一)右開共同私運進口部分之事實，業據被告於法務部調查局航業海員調查處調查時
    自承：「這批私貨的貨主是我本人，我是請住宜蘭的陳阿丙（綽號「阿猛」）利
    用漁船從南部私運上岸，貨上岸後林添丁會通知我，叫我準備接貨，之後林添丁
    會僱用卡車從南部載到林口交流道附近交給我，然後我再把貨放到案發的這個倉
    庫，我再通知王榮周請他聯絡買主，約定價錢和時間後，即在林口交流道附近把
    貨交給買主，：：（這批私貨洋煙價值多少錢？成本多少？如何計算？利潤多少
    ？）貨是由林添丁從南部載到林口交流道交給我，一箱是新台幣一萬四千元（這
    次進貨是三百箱，多餘的數量是上一趟留下來，尚未銷出去），成本約肆佰貳拾
    萬元左右賣出去一箱是一萬六千元，每箱的利潤約二千元，這一趟順利成功的話
    可賺六十萬元左右。（你從事洋煙走私從何時始？成功幾趟？）大約半前我因賭
    博負欠大筆債務，經朋友介紹：：後認識陳阿丙，知道他有較便宜的貨，即開始
    合作，這半年已成功五次，銷出去的未稅洋菸約二千箱左右，（陳阿丙、林添丁
    、王榮周在本案扮演何種角色）私貨由漁船私運上岸這一段由陳阿丙負責，林添
    丁從南部載到林口交流道交給我，王榮周是負責幫忙找買主：：（提示吳淑媛扣
    押物編號第六號即附表三編號六內載：「『本』三百三十八萬一千九百八十元、
    『開支』三千七百一十六萬九千九百元、總開支七百零九萬八千八百八十元、『
    收入』八百九十七萬七千五百元、八百九十七萬七千五百元減七百零九萬八千八
    百八十元，餘一百八十七萬八千六百二十元，除以十，每份利十八萬七千八百六
    十二元，林得五百一十七萬零五百元，豐得三百八十萬七千元」之結帳單）這份
    結帳單是誰記載？是何用意？）這份資料是林添丁記載的和我結帳用的，這個資
    料大約是三個月前走私洋煙得逞後的帳單，『本』是指本錢，『開支』是指漁船
    載貨的運費、工人搬運的工資及卡車運費等一切開銷，這部份是由林添丁自行負
    責，『收入』是指這批貨預估可收入的金額，『餘』指利潤，『１０』指分成十
    份，我可以分四份，林指林添丁，豐指我本人」（見八十四年度偵字第七九八二
    號卷第二至五頁），並於檢察官初訊時供承：「（今年元月你又與林添丁合資請
    陳阿丙自南部走私未稅洋菸六次【按被告於調查處初訊時係自承為五次，檢察官
    問為六次，尚嫌無據，應以五次為據】，數量共四千餘箱）是的，（本次在林口
    查獲的東西何時買進）洋菸是以前剩下的，（未稅洋菸都是向誰買的）自八十四
    年元月起台北市各餐廳交錢給林添丁請他幫我購買，每次買二百到三百箱，一箱
    可賺一千五百元至二千五百元，（何地交貨）林口交流道，（林添丁如何連絡）
    電話秘書 00-0000000 轉 1800 」等語（見八十四年度偵字第七九八二號卷第三
    十一頁），且有如附表一所示之菸、酒、茶壺及附表三編號六所示之結帳單可憑
    ，被告對於如何與陳阿丙、林添丁謀議走私未稅洋菸，走私之次數，如何銷售，
    利潤如何分配，及與林添丁如何結帳等情，均供述綦詳，應非出於脅迫取供。又
    被告雖辯稱伊於調查局遭調查人員以如不承認走私即併移送其母吳淑媛及其弟鄭
    豐萬，始為前開供述云云，然其於檢察官歷次偵訊時均未爭執其前揭自白之任意
    性，至原審及本院訊問時始就此抗辯，誠屬可疑，苟被告因懼其母、弟併被移送
    始於調查時為有條件之承認，惟嗣後吳淑媛及鄭豐萬併被移送偵辦後，被告於檢
    察官初訊時當無不極力辯白，反直承其如何與林添丁、陳阿丙共同走私，並詳述
    其連絡方式與得逞數量之理，且其於前述調查時未遭刑求、脅迫或其他不法方式
    取供，業據證人即製作調查筆錄及執行扣押之調查員程芳文、陳昭雄及陳志興於
    原審到庭結證無訛（見原審八十七年度訴字第七九二號卷第四一頁反面至四三頁
    ) ，被告當庭就其證言亦不爭執，可見在調查處之前開自白係任意陳述，所辯上
    情即不可採，其有與林添丁、陳阿丙多次走私之行為甚明。
(二)至被告辯稱：扣案如附表一所示之物非伊所有云云，且存放本件扣押物之違章倉
    庫，經本院向台北縣新莊地政事務所查詢座落台北縣林口鄉○○路五十六之十號
    土地及其上建物所有權人，雖經該所答覆稱並無該土地及建物之登記資料，有該
    所八九北縣莊地資字第一七七七號函在卷可按(附於本院卷)，惟被告於偵查中先
    供稱係林添丁走私進口，嗣辯稱係林添丁和陳阿丙所有（見八十七年偵字第三四
    一四號卷第三頁），於原審訊問時則改稱係住在台北縣三重市○○路一一五巷二
    二號四樓之唐陝城、唐易增兄弟所有（見上開原審七九二號卷第十四頁正面) ，
    繼於原審審理時又翻稱係林添丁或唐氏兄弟所有（見同上原審卷第六四頁正面 )
    ，前後已有不一，且經原審按右述地址送達唐氏兄弟，均遭郵務機關以「查無此
    址」退回，有送達證書在卷可考，已難認有唐氏兄弟其人存在，且調查人員於案
  發前即得知被告進出該私貨倉庫，查獲當天被告與其弟鄭豐萬駕車前往林口交流
    道準備接應（即換司機，非以該車轉載），因查覺已被跟監乃折返倉庫，為調查
    人員尾隨至該址逮捕，令被告取出其身上之鑰匙打開倉庫門，其所搭乘之車輛赫
    然在內，並扣得如附表一所示之菸、酒及茶壺及附表二所示之客戶資料卡及客戶
    收據等情，業據證人程芳文、陳昭雄及陳志興於原審供明在卷（見同上原審卷第
    四二頁反面），參以被告自承於該倉庫內查扣如附表二所示之單據係伊販售私菸
    之帳冊資料（見八十四年度偵字第七九八二號卷第六頁及於同上原審卷第六四頁
    正面）並供稱伊當時身上有可打開該倉庫大門之鑰匙等語（見同上原審卷筆錄）
    ，其弟鄭豐萬於調查時亦陳稱：「當我哥哥要去林口倉庫，偶爾會開車載他過去
    ，本日是我哥哥指示我載他到林口倉庫準備將庫存的私菸售出，惟尚未得逞即為
    貴處人員逮捕」（見八十四年度偵字第七九八二號卷第十一頁、第十二頁），可
    見該倉庫係被告承租，用於存放其共同私運進口物品之場所，扣案之大陸酒類、
    洋菸及茶壺則為被告走私進口供銷售之用無疑。
三、被告乙○○亦矢口否認有於八十四年二月十五日上午委請甲○○駕駛車號ＧＶ－
    六九０八號自用小貨車，至台南縣高速公路麻豆交流道附近裝載如附表四所示已
    走私上岸之未稅洋菸運至桃園縣龜山鄉長庚醫院前之事實，辯稱：伊係受姓「汪
    」的朋友委託叫貨車司機，才打電話讓甲○○與該姓「汪」的朋友談，伊並未委
    託甲○○載運，亦不知是走私洋菸云云。惟查，被告如何囑甲○○運送私菸、如
    何等待交貨，及甲○○發覺所載之物品係走私洋菸時，曾用行動電話聯絡被告，
    被告稱沒關係，幫忙運上來，及有關運費前往乙○○家收取等情，已據同案被告
    甲○○分別於偵查及原審中供述明確 (見八十四年度偵字第二九六五號卷第三頁
    反面、十二頁正面、原審八十四年度訴字第五一五號卷第二七頁)，此外並有扣
    案如附表四所列之走私未稅洋菸扣案足稽。而被告於八十四年七月七日原審訊問
    時，初亦坦承犯行，後經訊問併辦犯罪事實時，始改口否認，辯稱：係「汪」姓
    之人委託甲○○載運該批走私洋菸云云（見上開原審卷第三六頁反面），嗣同案
    被告甲○○於原審審理中乃改口附和被告之詞，惟其於本院更三審調查時復又坦
    承係被告委託其載運，受委託載運期間，並未與「汪」姓之人聯絡，且直承於原
    審中之陳述為不實等情（見本院更三審卷八十九年二月十五日訊問筆錄），可見
    甲○○於原審中之供詞顯係迴護被告之詞，殊難據為被告有利之證據，而被告亦
    迄未提供「汪」姓之人之確實年籍及住所以供查證，本件究有無「汪」姓之人已
    有可疑，應係出於被告之杜撰，甲○○應係受被告之託而前往載運未稅洋菸，堪
    可認定。被告所辯上情，無非卸責之詞，不足採信。
四、又扣案之如附表四所示未稅洋菸於緝獲時之完稅價格總額為六十萬三千六百七十
    四元，此可據財政部關稅總局驗估處八十四年五月四日84總驗二（二）字第Ｏ六
    一九號函所檢送之完稅價格資料計算得知 (共五萬零九百包，每包完稅價格為十
    一．八六元)；另扣案如附表一之未稅洋菸、大陸酒及茶壺，於查扣時之完稅價
    格各如附表一「完稅單價」欄所載，有財政部關稅總局八十七年十月三日台總局
    字第八七一０七六一九號及同年十一月九日台總局驗字第八七一０八四二０號函
    可考，依此計算大陸酒及茶壺部分為三十八萬三千三百三十點六元，洋菸部分一
    千一百七十五萬八千三百七十元，合計其查扣時之完稅價格為一千二百一十四萬
    一千七百點六元，被告自承伊交錢予林添丁委請陳阿丙私運未稅洋菸進口，每次
    數量二百至三百箱，扣案如附表一所示之洋菸（共五百八十箱又三十三條）除其
    中三百箱係最近一次私運進口外，餘皆為前次進口後銷售剩餘，以每箱洋菸內裝
    五十條，每條十包，按前開完稅最低單價每包四十元計算，其二百箱之完稅價格
    至少在四百萬元以上，可見被告歷次共同私運進口管制物品均逾十萬元。
五、綜上所述，被告所辯：伊僅向林添丁購買未稅洋菸銷售，未參與走私云云，無非
    卸責之詞，不足採信，本件事證明確，被告犯行堪以認定，自應依法論科。
六、被告乙○○與林添丁、陳阿丙共謀，推由陳阿丙私運菸酒及茶壺進口，其歷次進
    口之洋菸與第五次合併私運如附表一編號一之大陸茶壺及編號二、三之酒類，其
    完稅價格各皆超過十萬元，分屬行政院七十九年三月三十日公告，並自同年四月
    一日實施之「懲治走私條例公告管制物品項目及其數額」表丙項第一款之管制進
    口物品及丁項之以管制進出口物品論之物品，其歷次私運進口管制物品係犯懲治
    走私條例第二條第一項之私運管制物品進口逾公告數額罪，其於第五航次併將分
    屬前述丙項管制物品之未稅洋菸及丁項管制物品之大陸酒類及茶壺私運進入我國
    領海，僅有一次之私運行為，應單純成立一罪。而台灣省內菸酒專賣暫行條例第
    三十七條第五款之販賣未貼專賣憑證之菸類或酒類罪，並不以販入之後復行賣出
    為其構成要件，被告既以販賣為目的而販入該未貼專賣憑證之洋菸及大陸酒類，
    就酒類部分縱未賣出，亦應與其販賣洋菸併成立該款之販賣未貼專賣憑證之菸類
    酒類罪。再被告雖未直接參與私運，然既與林添丁、陳阿丙事先謀議，並出資推
    由陳阿丙實行私運，即有共同參與犯罪之意思，為上開私運行為之共謀共同正犯
    ，自應與陳阿丙、林添丁同負私運共同正犯罪責；其先後五次私運行為及先後多
    次販賣未貼專賣憑證菸類罪，均時間密接、所犯構成要件相同，顯均係基於概括
    犯意反覆為之，應均成立連續犯各論以一罪，並加重其刑。被告所犯私運進口管
    制物品逾公告數額罪與販賣未貼專賣憑證菸酒罪間有方法目的之牽連關係，應從
    一重之私運管制物品進口逾公告數額罪處斷。又懲治走私條例第三條第一項所列
    之「運送」、「銷售」走私物品之行為，本質上均屬同條例第二條私運管制物品
    罪之後續行為，被告共同私運進口逾公告數額之管制物品，復自行或僱人運送並
    銷售等行為，均為其前之私運管制物品罪所吸收，不另論運送、銷售罪（最高法
    院八十二年度第三次刑事庭會議決議(一)意旨參照），本件被告與林添丁、陳阿丙
    自八十四年元月間起至同年五月初止，計五次走私未稅之菸酒及茶壼進口，其中
    於八十四年二月十五日委請甲○○至台南縣麻豆交流道附近載運已走私上岸之未
    稅洋菸，嗣於桃園縣龜山鄉○○○路交流道前被查獲，所涉運送行為，揆諸前揭
    說明，本質上係屬其私運管制進口物品罪之後續行為，不另論運送罪，均屬同一
    案件，被告自八十四年元月間起至同年五月初止，先後五次走私未稅之菸酒及茶
    壼進口，及連續販賣未貼專賣憑證菸類之行為（即併案審理部分），雖經公訴人
    另行起訴（經本院另案為不受理之判決），惟與本件起訴部分係屬實質上一罪之
    關係，依審判不可分原則，為本件起訴效力所及，本院自得併予審理，且公訴人
    係以低度之懲治走私條例第三條第一項起訴，起訴法條容有未洽，應予變更，併
    此敘明。
七、原審予以被告乙○○論罪科刑，固非無見，惟查，原判決不予審酌上揭被告先後
    五次走私未稅之菸酒及茶壼進口，及連續販賣未貼專賣憑證菸類之行為（即併案
    審理部分），於法已有未合。被告上訴意旨猶執陳詞否認有走私犯行，雖不足取
    ，惟原判決有關被告乙○○部分既有可議，應由本院將原判決該部分撤銷改判。
    被告自承伊販售前開私菸每箱利潤約二千元，於查獲前已售出二千箱左右，伊可
    分得四成，即一百六十萬元，爰審酌其品行、犯罪之動機、目的、手段及其多次
    大量走私，嚴重妨害關稅稽徵，暨其犯後態度與其犯罪所得等一切情狀，量處如
    主文第二項所示之刑，以示懲儆。至被告既從事私運並銷售未稅洋菸，附表三編
    號八之八十七包MILD SEVEN洋菸，係於其位於台北縣新店市○○○路四十六巷三
    十七弄十五號二樓住處扣得（見八十四年度偵字第七九八二號卷第十七頁），當
    係其私運進口之物無疑，餘如各附表所示之物，均為被告所有，其中附表三編號
    六之結帳單，係被告與林添丁結算私運進口物品利潤所用，附表二及附表三其他
    諸項書據，皆係被告所有供販售未稅洋菸之帳冊資料，為被告所自承（見八十四
    年度偵字第七九八二號卷第六頁、原審八十七年六月八日、同年十月十四日訊問
    及同年十二月二日審理筆錄），即均係供其犯罪所用之物，附表一編號一之茶壺
    為其犯罪所得之物，附表四所示之洋菸、附表一編號四至十九之洋菸及前述附表
    三編號八之八十七包MILD SEVEN洋菸與編號二、三之酒類則為未貼專賣憑證之菸
    酒，均應依法宣告沒收。
據上論斷，應依刑事訴訟法第三百六十九條第一項前段、第三百六十四條、第二百九
十九條第一項前段，第三百條、懲治走私條例第二條第一項、第十一條、第十二條、
台灣省內菸酒專賣暫行條例第三十七條第五款、第四十條第一款、刑法第二十八條、
第五十五條、第三十八條第一項第二款、第三款，判決如主文。
本案經檢察官鍾鳳玲到庭執行職務。
中    華    民    國    八十九    年      五        月      二十五      日
                        臺灣高等法院刑事第七庭
                            審判長法  官  蘇  隆  惠
                                  法  官  洪  曉  能
                                  法  官  施  俊  堯
右正本證明與原本無異。
如不服本判決應於收受送達後十日內向本院提出上訴書狀，其未敘述上訴之理由者並
得於提起上訴後十日內向本院補提理由書（均須按他造當事人之人數附繕本）。
                                  書記官  周  素  秋
中    華    民    國    八十九    年      五        月      二十九      日
附錄：本案論罪科刑法條全文
懲治走私條例第二條
私運管制物品進口、出口逾公告數額者，處七年以下有期徒刑，得併科新台幣二十萬
元以下罰金。
以犯前項之罪為常業者，處三年以上十年以下有期徒刑，得併科新台幣三十萬元以下
罰金。
第一項之未遂犯罰之。
第一項所稱管制物品及其數額，由行政院公告之。
臺灣省內菸酒專賣暫行條例第三十七條
有左列各款行為之一者，處一年以下有期徒刑拘役或科或併科五千元以下罰金。
一、違反第六條之規定，以手工製造菸類酒類或變造專賣機關製造之菸類酒類者。
二、違反第七條之規定，種植菸草製造酒類之白、紅、酒母或專供製造菸酒所用
    之機械、捲菸紙、印製菸酒之商標包裝紙，或其他憑證者。
三、違反第八條之規定者。
四、違反第九條之規定，設置菸草試驗場，菸葉乾燥室或其他專供菸草產製之一切設
    備者。
五、違反第三十條之規定，販賣或轉讓未貼專賣憑證之菸類或酒類者。
附表一：
（左列物品係在台北縣林口鄉○○路五十六之十號附近違建之倉庫內查獲，編號四至
  十九之洋菸共五百八十箱又三十三條，與編號二、三之酒類均未貼專賣憑證。）
┌──┬─────────┬────────┬──────┬──────┐
│編號│品         名     │ 數           量│ 完稅單格   │ 完稅總價   │
├──┼─────────┼────────┼──────┼──────┤
│ 一 │大陸茶壺          │ 33箱（共4200個 │ 50.92元／瓶│  213,864   │
├──┼─────────┼────────┼──────┼──────┤
│ 二 │董公酒            │ 982瓶          │ 168.8元／包│  165,716.6 │
├──┼─────────┼────────┼──────┼──────┤
│ 三 │貴州醇            │ 10瓶           │ 375元／包  │    3,750   │
├──┼─────────┼────────┼──────┼──────┤
│ 四 │KENT              │ 1539包         │ 40元／包   │    61,560  │
├──┼─────────┼────────┼──────┼──────┤
│ 五 │Davidoff Magnum   │ 1200包         │ 159元／包  │   190,800  │
├──┼─────────┼────────┼──────┼──────┤
│ 六 │Davidoff Classic  │ 2950包         │ 50元／包   │   147,500  │
├──┼─────────┼────────┼──────┼──────┤
│ 七 │Capri紅           │ 46470包        │ 40元／包   │  1,858,800 │
├──┼─────────┼────────┼──────┼──────┤
│ 八 │Capri綠           │ 9330包         │ 40元／包   │    373,200 │
├──┼─────────┼────────┼──────┼──────┤
│ 九 │Cartier           │ 410包          │ 50元／包   │     20,500 │
├──┼─────────┼────────┼──────┼──────┤
│ 十 │Parliament        │ 15320包        │ 40元／包   │    612,800 │
├──┼─────────┼────────┼──────┼──────┤
│十一│Mild Seven（硬盒）│ 94930包        │ 40元／包   │   3,797,200│
├──┼─────────┼────────┼──────┼──────┤
│十二│Mild Seven        │ 116445包       │ 40元／包   │   4,657,800│
├──┼─────────┼────────┼──────┼──────┤
│十三│88 Lights         │ 780包          │ 40元／包   │      31,200│
├──┼─────────┼────────┼──────┼──────┤
│十四│Salem Lights      │ 58包           │ 40元／包   │       2,320│
├──┼─────────┼────────┼──────┼──────┤
│十五│Mild Seven Lights │ 10包           │ 40元／包   │         400│
├──┼─────────┼────────┼──────┼──────┤
│十六│Y.S.L綠長         │ 30包           │ 50元／包   │       1,500│
├──┼─────────┼────────┼──────┼──────┤
│十七│Y.S.L紅長         │ 20包           │ 50元／包   │       1,000│
├──┼─────────┼────────┼──────┼──────┤
│十八│MI-NE             │ 18包           │ 55元／包   │         990│
├──┼─────────┼────────┼──────┼──────┤
│十九│555               │ 20包           │ 40元／包   │         800│
├──┴─────────┴────────┴──────┴──────┤
│合計查緝時之完稅價格為一千二百一十四萬一千七百點六元                  │
└───────────────────────────────────┘
附表二：（左列物於係在台北縣林口鄉○○路五十六之十號附近違建之倉庫內查獲）
┌──┬─────────────┬──────┬───────────┐
│編號│名                      稱│  數    量  │  備                註│
├──┼─────────────┼──────┼───────────┤
│ 一 │鴻欣貿易有限公司客戶資料卡│  五十六張  │供銷售未稅洋菸所用之物│
├──┼─────────────┼──────┼───────────┤
│ 二 │鴻欣貿易有限公司客戶收據  │  四本      │供銷售未稅洋菸所用之物│
├──┼─────────────┼──────┼───────────┤
│ 三 │客戶資料卡                │  十四張    │供銷售未稅洋菸所用之物│
└──┴─────────────┴──────┴───────────┘
附表三：（左列物於係在台北縣新店市○○○路四十六巷三十七弄十五號二樓查獲）
┌──┬───────────────┬────┬───────────┐
│編號│名                      稱    │數   量 │  備              註  │
├──┼───────────────┼────┼───────────┤
│ 一 │聯邦商業銀行三重分行存款憑條  │二十二頁│供銷售未稅洋菸所用之物│
├──┼───────────────┼────┼───────────┤
│ 二 │聯邦商業銀行三重分行匯款通知單│十頁    │供銷售未稅洋菸所用之物│
├──┼───────────────┼────┼───────────┤
│ 三 │台北縣樹林鎮農會匯款申請書    │七頁    │供銷售未稅洋菸所用之物│
├──┼───────────────┼────┼───────────┤
│ 四 │聯邦商業銀行賣匯水單          │四頁    │供銷售未稅洋菸所用之物│
├──┼───────────────┼────┼───────────┤
│ 五 │記事便條紙及電話              │三頁    │供銷售未稅洋菸所用之物│
├──┼───────────────┼────┼───────────┤
│ 六 │進口洋煙結帳單                │一頁    │供私運進口所用之物    │
├──┼───────────────┼────┼───────────┤
│ 七 │日記帳  │二冊    │供銷售未稅洋菸所用之物│
├──┼───────────────┼────┼───────────┤
│ 八 │MILD SEVEN 洋菸               │八十七包│未貼專賣憑證之菸類    │
└──┴───────────────┴────┴───────────┘
  附表四：(左列物係在桃園縣龜山鄉○○○路交流道口前查獲)
┌───┬────────┬───────┬──────────────┐
│編號  │品      名      │  數     量   │  完   稅   總   價         │
├───┼────────┼───────┼──────────────┤
│      │峰牌洋菸(未稅)  │ ３６９２條   │                            │
│      ├────────┼───────┤   共６０３６７４元         │
│      │七星牌洋菸(未稅)│ １３９８條   │                            │
└───┴────────┴───────┴──────────────┘


司法院資訊處製作；財團法人民間司法改革基金會備份。
